臺灣高等法院高雄分院刑事裁定
111年度抗字第307號
抗  告  人  
即  受刑人  劉育豪


上列抗告人因聲請撤銷緩刑案件，不服臺灣高雄地方法院中華民
國111年9月14日裁定(111年度撤緩字第81號)，提起抗告，本院
裁定如下：
    主  文
抗告駁回。
    理  由
一、原裁定意旨略以：受刑人劉育豪前因幫助詐欺案件，經原審
    法院以109年度簡字第474號判處有期徒刑2月，如易科罰金
    ，以新臺幣(下同)1,000元折算1日，緩刑2年，並應於判決
    確定之日起6個月內，向被害人陳振哲支付損害賠償1萬5,00
    0元，該案於民國109年9月30日確定在案。然受刑人自受緩
    刑宣告迄今，均未實際向被害人支付賠償，應認其違反情節
    重大，原宣告之緩刑難收其預期效果，而有執行刑罰之必要
    ，是聲請人依刑法第75條之1第1項第4 款之規定聲請撤銷緩
    刑之宣告，經核並無不合，應予准許，爰裁定撤銷受刑人所
    受緩刑之宣告等語。
二、抗告意旨略以：受刑人在外工作生活不易，並有外債欠款，
    需要一點時間才能將多餘的錢拿出來還款，受刑人目前努力
    工作中，請求法官再給一次機會等語。
三、按緩刑制度設計之本旨，除可避免執行短期自由刑之流弊外
    ，主要目的係在獎勵惡性較輕者使其遷善，而經宣告緩刑後
    ，若有具體事證足認受宣告者並不因此有改過遷善之意，即
    不宜給予緩刑之寬典，乃另有撤銷緩刑宣告制度。又緩刑宣
    告，得斟酌情形，命犯罪行為人向被害人支付相當數額之財
    產或非財產上之損害賠償；另違反上開緩刑宣告所定負擔情
    節重大，足認原宣告之緩刑難收其預期效果，有執行刑罰之
    必要者，得撤銷其宣告，此刑法第74條第2項第3款、第75條
    之1第1項第4款規定至明。又參照刑法第75條之1之立法意旨
    ，本條係採裁量撤銷主義，賦與法院撤銷與否之權限，實質
    要件以「足認原宣告之緩刑難收其預期效果，而有執行刑罰
    之必要」，作為審認之標準。至於所謂「情節重大」係指受
    判決人顯有履行負擔之可能，而隱匿或處分其財產、故意不
    履行、無正當事由拒絕履行或顯有逃匿之虞等情事而言。
四、經查：
　㈠受刑人前因幫助詐欺案件，經原審法院判處有期徒刑2月，並
    經諭知緩刑2年，應於判決確定之日起6個月內，向被害人陳
    振哲支付損害賠償1萬5,000元，該案並於109年9月30日確定
    等情，有被告前案紀錄表及原確定判決各乙件附卷可稽。
　㈡受刑人於緩刑期間，經多次通知應依上開條件賠償被害人，
    該通知並均合法送達至被告陳報之現居地，由大樓管理員（
    即受僱人）收受等情，有高雄地檢署執行通知函、送達證書
    可憑，而受刑人迄今未給付分文予被害人，亦有原審及本院
    公務電話記錄在卷可稽，抗告人確有違反上開判決所定負擔
    等情，應可認定。衡以抗告人於緩刑確定後近2年期間，完
    全未給付分文予被害人，實難認有真心接受緩刑所定負擔而
    予以履行之意。
　㈢抗告意旨雖以前詞置辯，然稽之抗告人不思依緩刑所定負擔
    遵期履行，迄面臨原審撤銷其緩刑宣告後，始以上揭情詞置
    辯，且未提出至少付款些許之證明，證明自己尚有履行誠意
    ，顯見抗告人並未積極面對緩刑附負擔之宣告而逃避責任之
    心態，衡以抗告人受緩刑宣告之利益後，本應把握緩刑宣告
    之機會，履行向被害人賠償之義務，詎竟罔顧法院給予緩刑
    之寬典，未遵期向被害人賠償款項，且迄緩刑期間即將屆滿
    前，仍未支付分文予被害人，足徵其自始應即無履行上揭緩
    刑所定負擔之真意，其犯後未思彌縫之避責心態誠屬可議，
    故其違反刑法第74條第2項第3款所定負擔，情節確屬重大，
    經斟酌比例原則，已足認原宣告之緩刑難收其預期效果，而
    有執行刑罰之必要。是其徒以前詞抗告，洵非可採，原審依
    檢察官之聲請撤銷其緩刑之宣告，核無不合。抗告人提起本
    件抗告，為無理由，應予駁回。
據上論斷，應依刑事訴訟法第412條，裁定如主文。
中　　華　　民　　國　　111 　年　　11　　月　　16　　日
                  刑事第四庭　　審判長法　官　黃建榮
　　　　　　　　　　　　　　　　　　  法　官　林書慧
　　　　　　　　　　　　　　　　　 　 法　官　黃宗揚　
以上正本證明與原本無異。
不得再抗告。
中　　華　　民　　國　　111 　年　　11　　月　　16　　日
　　　　　　　　　　　　　　　　　　　書記官  秦富潔